【裁判字號】    98,上易,1138
【裁判日期】    981130
【裁判案由】    傷害等
【裁判全文】
臺灣高等法院刑事判決                98年度上易字第1138號
上  訴  人
即  被  告  甲○○
                    現於臺灣臺北監獄臺北分監執行中
上列上訴人因傷害等案件，不服臺灣板橋地方法院98年度易字第
259號，中華民國98年3月31日第一審判決（起訴案號：臺灣板橋
地方法院檢察署97年度偵字第33254 號），提起上訴，本院判決
如下：
    主  文
上訴駁回。
    事  實
一、甲○○為計程車駕駛，平日以駕駛車號907-ND號營業用小客
    車載客收費為生，於民國（下同）97年9 月29日晚間11時許
    ，駕駛上開車輛，在臺北捷運景安捷運站出口處搭載乘客乙
    ○○，欲前往臺北縣中和市○○路○ 段39巷之「元氣大鎮」
    ，因不慎駕車越過「元氣大鎮」後，始在臺北縣中和市○○
    路○ 段53號「北基加油站」前靠邊停車，雙方因而發生口角
    。詎甲○○因一時氣憤，於同日晚間11時30分許，在上揭加
    油站前，竟同時基於傷害他人身體及毀損他人所著衣物之犯
    意，徒手毆打乙○○面部前額、右肩等處，並拉扯乙○○所
    著上衣，致乙○○受有面前額挫傷2乘2公分、右肩擦傷12乘
    0.5、6乘0.8 公分等傷害，乙○○所著上衣亦因遭拉扯而嚴
    重破壞，足以生損害於乙○○。
二、案經乙○○訴由臺北縣政府警察局中和分局報請臺灣板橋地
    方法院檢察署檢察官偵查起訴。
    理  由
一、被告甲○○對卷內之證據能力均未爭執，而被告以外之人於
    審判外之陳述，雖不符刑事訴訟法第159條之1至第159條之4
    之規定，而經當事人於審判程序同意作為證據，法院審酌該
    言詞陳述或書面陳述作成時之情況，認為適當者，亦得為證
    據。當事人、代理人或辯護人於法院調查證據時，知有第15
    9條第1項不得為證據之情形，而未於言詞辯論終結前聲明異
    議者，視為有前項之同意，刑事訴訟法第159條之5定有明文
    。被告甲○○對卷內被告以外之人之供述證據的證據能力既
    不爭執，本院於審理時提示上開審判外陳述之內容並告以要
    旨，且經公訴人、被告表示意見，其亦未於言詞辯論終結前
    對該等記載審判外陳述筆錄之證據資格有何異議，依據首開
    規定，應視為被告已有將上開被告以外之人審判外陳述作為
    證據之同意，本院審酌該審判外陳述作成時之情況，並無不
    能自由陳述之情形，亦未見有何違法取證或其他瑕疵，且與
    待證事實具有關聯性，認為以之作為證據應屬適當，而得作
    為證據。至於本院下列所引用卷內之文書證據之證據能力，
    並無證據證明係公務員違背法定程序所取得，且檢察官、被
    告於本院均未主張排除下列文書證據之證據能力，且迄本院
    言詞辯論終結前均未表示異議，本院審酌前揭文書證據並非
    公務員違背法定程序所取得，亦無顯有不可信之情況，依刑
    事訴訟法第158條之4反面解釋及第159條之4之規定，認均有
    證據能力。
二、訊據被告甲○○矢口否認有何傷害及毀損犯行，辯稱：未曾
    搭載乙○○，乙○○之證詞不實，我的車沒有參加「景安」
    的註冊，車內及車頂也沒有「景安」的車頂頭燈，無法在景
    安捷運站載客營業，也沒有在那排過班，且乙○○所持的診
    斷證明書上註明「訴訟無效」，其受傷照片上面沒有日期，
    照片可能是合成的，我執業將近16年，不可能對「元氣大鎮
    」不熟，另外我晚上8、9點就回家，不可能營業到晚上11點
    半，本件應係乙○○要誣告我云云。惟查：
  (一)前揭事實業經證人乙○○迭於警詢、偵查、原審審理及本院
    準備程序時證述綦詳，並有誠泰醫院乙○○診斷證明書1 紙
    及乙○○於警詢時所拍攝之上衣破損照片1 幀在卷可憑（偵
    卷第8 、13頁參照）。
  (二)雖誠泰醫院之乙○○診斷證明書右上方註記「訴訟無效」字
    樣（偵卷第8 頁參照），惟經本院函詢該院結果，該院診斷
    證明書分為2種，第1種診斷書每張100 元，蓋有「訴訟無效
    」為請假及申請理賠用，第2 種為甲種診斷書每張1000元，
    為法院訴訟用，無加蓋訴訟無效字樣，有該院98年9 月23日
    誠字第980930號函在卷可稽（本院卷第36頁參照）。可見該
    院將診斷書分為2 種，僅係收費不同之差別。乙○○之診斷
    證明書右上方雖註記「訴訟無效」字樣，但乙○○確實有於
    97年9月30日12時30分至該院夜間門診，受有面前額2乘2 公
    分挫傷、右肩有12乘0.5、6乘0.8公分2條擦傷等傷害，診斷
    確實，有擦藥及取藥，並附其病歷及外傷圖佐證，有該院98
    年9 月30日誠字第980930號函在卷可證（本院卷第38頁參照
    ）。換言之，並非診斷證明書上註記「訴訟無效」字樣，即
    表示該診斷證明書係虛偽不實。至於乙○○之受傷照片係在
    警局製作筆錄時警員所拍攝，而非乙○○自己提出，因此即
    令照片上沒有日期，亦不影響其真實性。
  (三)目前甚多地方均有計程車在定點排班載客，未參加排班之計
    程車雖無法在【排班處】載客，但並非在附近均無法載客。
    ，且乙○○僅稱其係在臺北捷運景安捷運站出口處搭計程車
    ，並未稱係在排班處搭計程車，且陳稱：捷運站出來有一排
    計程車，各家車行都有（本院卷第29頁參照）。因此被告所
    辯未參加「景安」的註冊，車內及車頂也沒有「景安」的車
    頂頭燈，無法在景安捷運站載客營業，也沒有在那排過班云
    云，無法為其有利之認定。
  (四)雖被告稱其執業將近16年，不可能對「元氣大鎮」不熟。惟
    對該處熟不熟，與開車時會不會開過頭是兩回事，即令對「
    元氣大鎮」很熟，並不表示開車時不會開過頭。另外乙○○
    於偵查、原審及本院訊問時已清楚陳稱：確實有記住該計程
    車車號、且駕駛名牌上的名字就是被告（偵卷第31頁、原審
    卷30、31頁、本院卷第29頁反面參照）。被告又自承該車都
    是其駕駛，未借他人使用（偵卷第2 頁反面參照）。而乙○
    ○當天晚上係11點多搭計程車，因此被告所辯晚上8、9點就
    回家，不可能營業到晚上11點半云云，應係卸責之詞，不可
    採信，乙○○確有搭乘被告駕駛之計程車。
  (五)被告自承與乙○○不認識，並無恩怨糾紛（偵卷第3 頁參照
    ）。雙方既素昧平生，如上述，乙○○確有搭乘被告駕駛之
    計程車，應不致自傷面容，隨意攀誣被告。綜上所述，乙○
    ○之指述應堪採信。被告上開所辯應係卸責之詞，不足採信
    。本件事證明確，被告犯行應堪認定。
三、核被告所為，係犯刑法第277 條第1 項之普通傷害罪及同法
    第354 條之毀損罪。被告以一行為同時觸犯上開2 罪名，為
    想像競合犯，應從一重依普通傷害罪論處。原審以被告罪證
    明確，適用刑法第277條第1項、第354 條、第55條、第41條
    第1項前段，刑法施行法第1條之1第1項、第2 項前段，並審
    酌被告為計程車駕駛，僅因細故與乘客發生口角即為本件犯
    行，且犯後未為任何賠償，顯乏彌補之心，應受非難，惟念
    被告因一時衝動致罹刑章，及其犯罪情節、素行狀況、被害
    人受傷程度等一切情狀，量處被告有期徒刑肆月，並諭知易
    科罰金之折算標準。核其認事用法，均無不合，量刑亦屬妥
    適。被告仍執前詞，否認犯行，並據以指摘原判決不當，其
    上訴無理由，應予駁回。
據上論斷，應依刑事訴訟法第368條，判決如主文。
本案經檢察官周誠南到庭執行職務。
中    華    民    國    98    年    11    月    30    日
                  刑事第三庭審判長法  官   陳博志
                                  法  官   陳德民
                                  法  官   劉興浪
以上正本證明與原本無異。
不得上訴。
                                  書記官   顧正榕
中    華    民    國    98    年    11    月    30    日
附錄本案論罪科刑法條全文
刑法第277條：
傷害人之身體或健康者，處 3 年以下有期徒刑、拘役或 1 千元
以下罰金。
犯前項之罪因而致人於死者，處無期徒刑或7 年以上有期徒刑；
致重傷者，處3年以上10年以下有期徒刑。
刑法第354條：
毀棄、損壞前二條以外之他人之物或致令不堪用，足以生損害於
公眾或他人者，處2年以下有期徒刑、拘役或5百元以下罰金。


司法院資訊處製作；財團法人民間司法改革基金會備份。
